最高法院刑事判決　　　　　　九十六年度台上字第三五九一號
上 訴 人　甲○○
　　　　　　　　 號（
上列上訴人因違反毒品危害防制條例案件，不服台灣高等法院台
中分院中華民國九十六年四月二十六日第二審更審判決（九十六
年度上重更(一)字第一一號，起訴案號：台灣彰化地方法院檢察署
九十四年度偵字第八○五一、八○五二號），提起上訴，本院判
決如下：
    主  文
上訴駁回。
    理  由
按刑事訴訟法第三百七十七條規定，上訴於第三審法院，非以判
決違背法令為理由，不得為之。是提起第三審上訴，應以原判決
違背法令為理由，係屬法定要件。如果上訴理由狀並未依據卷內
訴訟資料，具體指摘原判決不適用何種法則或如何適用不當，或
所指摘原判決違法情事，顯與法律規定得為第三審上訴理由之違
法情形，不相適合時，均應認其上訴為違背法律上之程式，予以
駁回。本件原審經審理結果，認為上訴人甲○○販賣第一級毒品
海洛因之犯行明確，因而撤銷第一審關於該部分科刑之判決，經
比較刑法新舊規定後，改判依修正前即行為時刑法連續犯規定，
仍論處上訴人連續販賣第一級毒品罪刑（處有期徒刑八年六月）
，已詳敘其調查、取捨證據之結果及憑以認定犯罪事實之心證理
由。並就上訴人否認之供詞及其所辯各語認非可採，予以論述。
原判決於理由內係以證人曾泳璁（綽號「烏秋」）於警詢、民國
九十四年十月二十四日上午十一時二十四分在檢察官偵查中所為
曾於原判決附表二所示時、地向上訴人購買海洛因之供證，曾某
於同年九月二十三日九時二十分為購買海洛因而傳送予上訴人行
動電話之簡訊，在上訴人住處扣得其所有供販賣海洛因所用電子
秤、分裝袋、行動電話及載有毒品交易紀錄之筆記簿，並依憑法
務部行政執行署彰化行政執行處（下稱彰化行政執行處）復函、
該處替代役男宿舍日誌簿、請假卡、九十四年度九月份役男點名
表、內政部役政署函暨秀傳紀念醫院診斷證明書等證據資料，說
明曾泳璁於原判決附表二所示期間雖在彰化行政執行處服替代役
，仍有外出向上訴人購買海洛因可能，乃綜合判斷，認上訴人確
有本件販賣海洛因犯行無誤。其非僅以曾泳璁之不利供述為唯一
論據甚明，自無認定事實不依證據之違法可言。而依秀傳紀念醫
院診斷證明書所載，曾泳璁係於九十四年九月十三日一時十五分
許，因肝炎發燒，至該院急診，嗣症狀改善，於同日五時十五分
離院，所指五時十五分離院，縱係指「上午」，然因當日曾某係
請病假，並未在公，則所稱渠於當日下午五時「許」，至彰化縣
埤頭鄉○○路○○路段埤頭交流道下之OK便利商店前向上訴人購
買海洛因，自有可能。原判決理由雖將曾某於當日至秀傳紀念醫
院急診之離院時間載為「下午」五時十五分許，然此仍無礙於該
部分之論斷結論，亦於該部分事實認定不生影響，自不能執此指
原判決違法。且曾泳璁於九十四年十月十二日上午十時三分及十
一時二十四分先後於檢察官偵查中為不同之供證，原判決就曾某
偵查中所為審判外陳述，說明其並無顯不可信之情形，依刑事訴
訟法第一百五十九條之一第二項規定，應具證據能力，雖未特別
指係後者之陳述，然由其後原判決係引用曾某該次偵查中之供證
，資為認定上訴人販賣毒品論據之一，足證其關於證據能力之論
敘，自係指該次偵查中之陳述而言，原判決對此未予指明，應屬
論敘文字過於簡略而已，既於科刑判決之本旨不生影響，亦不能
因之即指原判決違法。是上訴意旨以上情指摘原判決違背法令，
核與法律規定得為第三審上訴理由之違法情形，不相適合。而其
餘上訴意旨，則係就屬原審採證認事職權之行使及原判決已說明
事項，徒憑自己見解，任意指摘，且仍為單純事實之爭辯，均非
適法之第三審上訴理由。依上揭說明，本件上訴違背法律上之程
式，應予駁回。
據上論結，應依刑事訴訟法第三百九十五條前段，判決如主文。
中　　華　　民　　國　九十六　年　　七　　月    五 　 日
                      最高法院刑事第七庭
                          審判長法官  張　淳　淙
                                法官  劉　介　民
                                法官  張　春　福
                                法官  洪　昌　宏
                                法官  蔡　彩　貞
      本件正本證明與原本無異
                                      書  記  官
中　　華　　民　　國　九十六　年　　七　　月 　 十　　日
                                                    m
